【裁判字號】    89,訴,2977
【裁判日期】    900411
【裁判案由】    毒品危害防制條例
【裁判全文】
臺灣高雄地方法院刑事判決                        八十九年度訴字第二九七七號
    公  訴  人  臺灣高雄地方法院檢察署檢察官
    被      告  甲○○
右列被告因違反毒品危害防制條例案件，經檢察官提起公訴（八十九年度毒偵字第六
二四五、六二八四號），及移送併辦（八十九年度毒偵字第七九九○號），本院判決
如左：
    主  文
甲○○連續施用第一級毒品，處有期徒刑拾月；第一級毒品海洛因玖小包（合計淨重
壹點陸肆公克），均沒收銷燬之；空夾鏈袋柒拾參只，沒收。又連續施用第二級毒品
，處有期徒刑柒月；第二級毒品安非他命參小包（驗後毛重貳點捌柒公克）、殘留安
非他命吸食器壹組，均沒收銷燬之；空夾鏈袋柒拾參只，沒收。應執行有期徒刑壹年
肆月；第一級毒品海洛因玖小包（合計淨重壹點陸肆公克）、第二級毒品安非他命參
小包（驗後毛重貳點捌柒公克）及殘留安非他命吸食器壹組，均沒收銷燬之；空夾鏈
袋柒拾參只，沒收。
    事  實
一、甲○○前因施用毒品案件，經台灣高雄地方法院以八十八年度毒聲字第二九八二
    號裁定送觀察、勒戒後，認無繼續施用毒品之傾向，由台灣高雄地方法院檢察署
    檢察官於八十八年五月三日以八十八年度偵字第一○四七六號不起訴處分確定後
    。復因施用毒品案件，經台灣高雄地方法院以八十八年度毒聲字第五三四○號裁
    定送觀察、勒戒後，認有繼續施用毒品之傾向，並經台灣高雄地方法院以八十八
    年度毒聲字第五九二二號裁定令入戒治處施以強制戒治，且由台灣高雄地方法院
    檢察署檢察官提起公訴，經台灣高雄地方法院以八十八年度易字第三六五三號判
    處有期徒刑六月，並由台灣高等法院高雄分院以八十九年上易字第五一六號判決
    撤銷改判有期徒刑六月確定。甲○○又基於施用第一級毒品海洛因之概括犯意，
    自八十九年五月間起至八十九年十一月二十九日上午止，連續在高雄市新興區○
    ○○路三十一號「御都大飯店」三○二及七一五室房間內、高雄縣旗山鎮○○里
    ○○○街三十一巷六十號其住處及高雄市○○區○○路八十八巷三弄一號三樓其
    租住處等處，每日二次，以海洛因滲入香煙吸食之方式，施用第一級毒品海洛因
    多次。甲○○另基於施用第二級毒品安非他命之概括犯意，自八十九年五月間起
    至八十九年十一月二十八日下午止，連續在上址「御都大飯店」三○二及七一五
    室房間內、及上開其住處、租住處等處，以將安非他命置放於吸食器內以火燃燒
    吸食所產生煙霧之方式，施用第二級毒品安非他命多次。為警分別於八十九年八
    月二十一日下午九時許，在高雄市新興區○○○路三十一號「御都大飯店」三○
    二室、於八十九年九月十日下午十時許，在上址「御都大飯店」七一五室、及八
    十九年十一月二十九日下午六時許，在高雄市○○區○○路八十八巷三弄一號三
    樓其租住處查獲，並於八十九年九月十日查獲時扣得第一級毒品海洛因九小包（
    合計淨重一‧六四公克）、第二級毒品安非他命三小包（驗後毛重二‧八七公克
    ）、吸食器乙組、空夾鏈袋七十三只等物，於八十九年十一月二十九日查獲時扣
    得第一級毒品海洛因二十四包（合計淨重一五‧○九公克）、第二級毒品安非他
    命四包（驗後毛重一○‧九○公克）等物。
二、案經高雄市政府警察局移送台灣高雄地方法院檢察署檢察官偵查起訴。
    理  由
一、右揭事實，業據被告甲○○坦承不諱，而被告於八十九年八月二十一日為警查獲
    之時所採集之尿液，經送請高雄市政府衛生局檢驗結果，呈現甲基安非他命之陽
    性反應，有該局八十九年九月一日高衛試煙第Ｇ─２０４３號煙毒尿液檢驗成績
    書乙紙；於八十九年九月十日為警查獲之時所採集之尿液，經送請高雄市政府衛
    生局檢驗結果，呈現甲基安非他命及嗎啡之陽性反應，有該局八十九年九月二十
    一日高衛試煙第Ｅ─１９８號煙毒尿液檢驗成績書乙紙；於八十九年十一月二十
    日為警查獲之時所採集之尿液，經送高雄市立凱旋醫院檢驗之結果，亦均呈現甲
    基安非他命及嗎啡之陽性反應，有該醫院八十九年十二月二十二日高市凱醫檢字
    第００８７９號煙毒尿液檢驗成績書乙紙等附卷可稽；且扣案之白色粉末，經分
    別送請法務部調查局鑑驗之結果，確係第一級毒品海洛因無訛，有該局八十九年
    十月十二日陸(一)00000000號及九十年一月二十九日陸(一)00000
    000號鑑定通知書二紙在卷可參；復扣案之晶體及吸食器乙組，經送請高雄醫
    學大學附設中和紀念醫院鑑驗之結果，確係第二級毒品安非他命及其上殘存安非
    他命無訛，有該醫院九十年一月九日９００１─３９號、九十年三月二十六日９
    ００３─２４１號及九十年一月九日９００１─３８號檢驗報告三紙在卷可參。
    又被告前因施用毒品案件，經依台灣高雄地方法院以八十八年度毒聲字第二九八
    二號裁定送觀察、勒戒後，認無繼續施用毒品之傾向，由台灣高雄地方法院檢察
    署檢察官於八十八年五月三日以八十八年度偵字第一○四七六號不起訴處分確定
    ，有不起訴處分書乙紙在卷可憑；復因施用毒品案件，經台灣高雄地方法院以八
    十八年度毒聲字第五三四○號裁定送觀察、勒戒後，認有繼續施用毒品之傾向，
    並經台灣高雄地方法院以八十八年度毒聲字第五九二二號裁定令入戒治處施以強
    制戒治，且由台灣高雄地方法院檢察署檢察官提起公訴，經台灣高雄地方法院以
    八十八年度易字第三六五三號判處有期徒刑六月，並由台灣高等法院高雄分院以
    八十九年上易字第五一六號判決撤銷改判有期徒刑六月確定，有台灣高等法院被
    告全國前案紀錄表可按。而按施用毒品行為，是否符合毒品危害防制條例第二十
    條第三項所謂「三犯以上」，係以經檢察官為不起訴處分或經法院判決有罪確定
    者為準，被告前因施用毒品案件，經檢察官為不起訴處分後，又因施用毒品案件
    ，經送觀察、勒戒及強制戒治，並經台灣高等法院高雄分院判處徒刑確定後，於
    停止戒治期間，再犯毒品危害防制條例第十條之罪。職是，被告於五年內三犯毒
    品危害防制條例第十條之罪，堪予認定。從而，本件事證已臻明確，被告犯行應
    堪認定。
二、按海洛因係第一級毒品，安非他命則為第二級毒品，毒品危害防制條例第二條第
    二項規定甚明，被告分別施用之，所為係犯該條例第十條第一項之施用第一級毒
    品罪，及同條第二項之施用第二級毒品罪。其多次持有海洛因及安非他命後，進
    而施用，其持有行為應被其施用之行為所吸收，不另論罪。被告先後多次施用第
    一、二級毒品海洛因及安非他命之行為，時間緊接，犯罪構成要件相同，顯係基
    於概括犯意反覆為之，為連續犯，均應依刑法第五十六條之規定以一罪論，並加
    重其刑。被告所犯施用第一級毒品、施用第二級毒品罪二罪之間，犯意各別，行
    為互殊，應予分論併罰。又公訴意旨雖未論及被告自八十九年五月間起至八十九
    年八月二十日止，並自八十九年九月十一日起至八十九年十一月二十九日上午止
    ，施用第一級毒品海洛因之犯行，及被告自八十九年五月間起至八十九年八月二
    十日止，並自八十九年九月十一日起至八十九年十一月二十八日下午止，施用第
    二級毒品安非他命之犯行，惟此部分與前揭論罪科刑部分均有連續犯關係，屬裁
    判上一罪，自為起訴效力所及，本院當得加以審酌，附此敘明。爰審酌被告前因
    施用毒品案件，經強制戒治後，竟再繼續施用毒品，顯見意志不堅，惟其犯罪係
    戕害自身，尚未害及他人，所犯情節，及犯後態度等一切情狀，分別量處如主文
    所示之刑，並定其應執行之刑，以資懲儆。另扣案之第一級毒品海洛因九小包（
    合計淨重一‧六四公克）、第二級毒品安非他命三小包（驗後毛重二‧八七公克
    ）、及吸食器乙組既經驗出殘存安非他命，客觀上顯無法將殘存毒品自吸食器析
    離，應視同毒品，同屬違禁物無訛，均應依毒品危害防制條例第十八條第一項前
    段之規定，宣告沒收併銷燬之。而扣案之空夾鏈袋七十三只，係被告所有，且係
    預備供被告分裝施用第一、二級毒品所用之物，業據被告供明在卷，爰依刑法第
    三十八條第一項第二款之規定，宣告沒收。至於八十九年十一月二十九日所查獲
    扣得之第一級毒品海洛因二十四包（合計淨重一五‧○九公克）及第二級毒品安
    非他命四包（驗後毛重一○‧九○公克）等物，係屬另案偵辦、審理被告販賣毒
    品案件扣案之物，有台灣高雄地方法院八十九年度偵字第二七○八八號、九十年
    度偵字第五二二四號起訴書乙份在卷可考，是上開扣得物品應由另案為適法之處
    理，本件爰不另為沒收之諭知，附此說明。
據上論斷，應依刑事訴訟法第二百九十九條第一項前段，毒品危害防制條例第十條第
一項、第二項、第十八條第一項前段，刑法第十一條前段、第五十六條、第三十八條
第一項第二款、第五十一條第五款，判決如主文。
本案經檢察官葉清財到庭執行職務。
中      華      民      國        九十    年      四    月      十一    日
                                  臺灣高雄地方法院刑事第六庭
                                      法  官  洪榮家
右正本證明與原本無異。
如不服本判決，應於判決送達後十日內，向本院提出上訴狀。
                                      書記官  曾定家
中      華      民      國        九十    年      四    月      十一    日
附錄本罪論罪科刑法條：
毒品危害防制條例第十條：
  施用第一級毒品者，處六月以上五年以下有期徒刑。
  施用第二級毒品者，處三年以下有期徒刑。


司法院資訊處製作；財團法人民間司法改革基金會備份。
